臺灣桃園地方法院刑事判決　　　　　　100年度審訴字第632號
公　訴　人　臺灣桃園地方法院檢察署檢察官
被　　　告　劉順榮
指定辯護人　本院公設辯護人 林銘宏
上列被告因違反毒品危害防制條例案件，經檢察官提起公訴（99
年度毒偵字第5272、5327號），嗣被告於準備程序進行中為有罪
之陳述，經本院合議庭裁定由受命法官獨任進行簡式審判程序後
，經聲請改依協商程序而為判決，本院判決如下：
    主      文
劉順榮所犯如附表所示之罪，各處如附表宣告刑欄所示之刑。應
執行有期徒刑壹年貳月，如易科罰金，以新臺幣壹仟元折算壹日
，扣案之第一級毒品海洛因貳包含袋（驗餘毛重共零點柒壹伍公
克）、第二級毒品甲基安他命柒包含袋（驗餘毛重共點肆貳
貳公克）、第二級毒品甲基安非他命伍包（驗餘淨重共壹點捌陸
壹玖公克）均沒收銷燬之，分裝袋肆個、注射針筒壹支及分裝勺
壹支均沒收。
    事實及理由
一、本件被告劉順榮所犯係死刑、無期徒刑或最輕本刑為3 年以
    上有期徒刑以外之罪，其於準備程序中就被訴事實為有罪之
    陳述，經本院告知簡式審判程序之旨，並聽取公訴人、被告
    及辯護人之意見後，爰依刑事訴訟法第273 條之1 第1 項規
    定合議裁定由受命法官獨任進行簡式審判程序。
二、劉順榮前於民國97年間因施用第一、二級毒品案件，經臺灣
    板橋地方法院（下稱板橋地院）以97年度毒聲字第2454號裁
    定送觀察、勒戒，認有繼續施用毒品之傾向，再由板橋地院
    以98年度毒聲字第354 號裁定令入戒治處所施以強制戒治，
    於98年11月23日強制戒治期滿執行完畢，嗣經板橋地院檢察
    署檢察官以99年戒毒偵字第89號為不起訴處分確定。詎其猶
    不知戒除毒癮，於前開強制戒治執行完畢釋放後，5 年內再
    基於施用第一級毒品海洛因與第二級毒品甲基安非他命之犯
    意，於附表所示之時地，分別以針筒注射方式施用第一級毒
    品海洛因、以吸食器燒烤方式施用第二級毒品甲基安非他命
    各2 次。附表所示(一)(二)之犯行，為警於99年9 月30日上午11
    時許，在桃園縣楊梅市○○街259 號前，因另案遭警查獲，
    扣得其所有施用剩餘之第一級毒品海洛因共2 包含袋（驗餘
    毛重共0.715 公克）、第二級毒品甲基安非他命共7 包含袋
    （驗餘毛重共3.4232公克）、分裝袋4 個、分裝勺1 支及供
    （非專供）本件施用第一級毒品海洛因所用之注射針筒1 支
    ，並經其同意對其採尿送驗後而知悉上情。附表所示(三)(四)之
    犯行，於99年10月5 日上午8 時45分許，在桃園縣楊梅市○
    ○路169 號前，為警攔檢盤查，扣得其所有施用剩餘之第二
    級毒品甲基安非他命共5 包（驗餘淨重共1.8619公克），並
    經其同意對其採尿送驗後而查獲上情。案經桃園縣政府警察
    局楊梅分局、平鎮分局報告臺灣桃園地方法院檢察署檢察官
    偵查起訴。
三、證據名稱：
  (一) 被告劉順榮於本院準備程序中之自白。
  (二) 桃園縣政府警察局平鎮分局被採尿人尿液暨毒品真實姓名
     與編號對照表、桃園縣政府警察局楊梅分局被採尿人姓名
     編號對照表各1 份、台灣檢驗科技股份有限公司濫用藥物
     檢驗報告（尿液部分）2 份、台灣檢驗科技股份有限公司
     濫用藥物檢驗報告（毒品部分）2 份、憲兵司令部刑事鑑
     識中心99年12月16日憲直刑鑑字第0990002467號鑑定書1
     份、桃園縣政府警察局平鎮分局扣押筆錄、扣押物品目錄
     表各1 份、桃園縣政府警察局楊梅分局扣押筆錄、扣押物
     品目錄表各1 份及查獲現場暨扣案物品照片共23張。
  (三) 扣案之第一級毒品海洛因共2 包含袋（驗餘毛重共0.715
     公克）、第二級毒品甲基安非他命共7 包含袋（驗餘毛重
     共3.4232公克），第二級毒品甲基安非他命共5 包（驗餘
     淨重共1.8619公克），分裝袋4 個、分裝勺1 支、注射針
     筒1 支。
  (四)臺灣高等法院被告前案紀錄表。
四、本件經檢察官與被告於審判外達成協商之合意且被告已認罪
    ，其合意內容為：就其2 次施用第一級毒品部分，被告願受
    科刑範圍各為有期徒刑6 月、6 月，就其2 次施用第二級毒
    品部分，被告願受科刑範圍各為有期徒刑2 月、2 月，應執
    行有期徒刑1 年2 月。經查，上開協商合意並無刑事訴訟法
    第455 條之4 第1 項所列情形之一，檢察官聲請改依協商程
    序而為判決，本院爰不經言詞辯論，於協商合意範圍內為協
    商判決，合予敘明。
五、扣案之白色粉末2 包含袋（驗餘毛重共0.715 公克）、透明
    結晶7 包含袋（驗餘毛重共3.4232公克），經鑑驗結果，分
    別含第一級毒品海洛因、第二級毒品甲基安非他命成分，此
    有台灣檢驗科技股份有限公司濫用藥物檢驗報告2 份在卷可
    稽；又扣案之顆粒5 包（驗餘淨重共1.8619公克），經鑑驗
    結果，含第二級毒品甲基安非他命成分，此亦有憲兵司令部
    刑事鑑識中心99年12月16日憲直刑鑑字第0990002467號鑑定
    書附卷可稽，均屬違禁物，應依毒品危害防制條例第18條第
    1 項前段規定宣告沒收銷燬之。至扣案之分裝袋4 個、注射
    針筒1 支及分裝勺1 支，均為被告所有供（非專供）本件施
    用第一級毒品海洛因及第二級毒品甲基安非他命所用之物，
    迭經被告於警詢、檢察官偵訊及本院審理時供承明確，爰依
    刑法第38條第1 項第2 款併予宣告沒收，附此敘明。
六、應適用之法條：刑事訴訟法第273 條之1 第1 項、第455 條
    之4 第2 項、第455 條之8 ，毒品危害防制條例第10條第1
    項、第2 項、第18條第1 項前段，刑法第11條、第38條第1
    項第2 款、第41條第1 項前段、第8 項、第51條第5款。
七、本判決除有刑事訴訟法第455 條之4 第1 項第1 款、第2 款
    、第4 款、第6 款、第7 款所定情形之一，或違反同條第2
    項規定者外，不得上訴。
八、如不服本件判決，得自收受判決送達之日起10日內，向本院
    提出上訴書狀，上訴於第二審法院。
本案經檢察官簡方毅到庭執行職務。
中    華    民    國   100    年    6     月    30    日
                        刑事庭  法  官  鍾  雅  蘭
以上正本證明與原本無異。
如不服本判決應於收受判決後10日內向本院提出上訴書狀，並應
敘述具體理由。其未敘述上訴理由者，應於上訴期間屆滿後20日
內向本院補提理由書（均須按他造當事人之人數附繕本）「切勿
逕送上級法院」。
                                書記官  石  曉  芸
中    華    民    國   100    年    6     月    30    日
附錄本件論罪科刑法條：
毒品危害防制條例第10條規定：
施用第一級毒品者，處六月以上五年以下有期徒刑。
施用第二級毒品者，處三年以下有期徒刑。
附表
┌─┬─────┬─────┬──────┬──────┬───────┐
│編│ 犯罪時間 │犯罪地點及│扣案物品    │所犯法條及罪│   宣告刑     │
│號│          │方式      │            │名          │              │
├─┼─────┼─────┼──────┼──────┼───────┤
│一│99年9 月30│桃園縣楊梅│海洛因貳包含│毒品危害防制│處有期徒刑陸月│
│  │日某時為警│市某不詳處│袋（驗餘毛重│條例第10條第│月，如易科罰金│
│  │採尿時起回│所以針筒注│共零點柒壹伍│1 項施用第一│，以新臺幣壹仟│
│  │溯26小時內│射方式施用│公克）、甲基│級毒品罪    │元折算壹日，扣│
│  │之某時    │第一級毒品│安非他命柒包│            │案之第一級毒品│
│  │          │海洛因    │含袋（驗餘毛│            │海洛因貳包含袋│
│  │          │          │重共點肆貳│            │（驗餘毛重共零│
│  │          │          │貳公克）、│            │點柒壹伍公克）│
│  │          │          │分裝袋肆個、│            │沒收銷燬之，分│
│  │          │          │注射針筒壹支│            │裝袋肆個、注射│
│  │          │          │、分裝勺壹支│            │針筒壹支、分裝│
│  │          │          │。          │            │勺壹支均沒收。│
│  │          │          │            │            │              │
├─┼─────┼─────┤            ├──────┼───────┤
│二│99年9 月30│桃園縣楊梅│            │毒品危害防制│處有期徒刑貳月│
│  │日上午某時│市埔心火車│            │條例第10條第│，如易科罰金，│
│  │          │站廁所以吸│            │2 項施用第二│以新台幣壹仟元│
│  │          │食器燒烤方│            │級毒品罪    │折算壹日，扣案│
│  │          │式施用第二│            │            │之第二級毒品甲│
│  │          │級毒品甲基│            │            │基安非他命柒包│
│  │          │安非他命  │            │            │含袋（驗餘毛重│
│  │          │          │            │            │共點肆貳貳│
│  │          │          │            │            │公克）均沒收銷│
│  │          │          │            │            │燬之，分裝袋肆│
│  │          │          │            │            │個、分裝勺壹支│
│  │          │          │            │            │均沒收。      │
├─┼─────┼─────┼──────┼──────┼───────┤
│三│99年10月5 │桃園縣楊梅│甲基安非他命│毒品危害防制│處有期徒刑陸月│
│  │日中午12時│市某不詳處│伍包（驗餘淨│條例第10條第│，如易科罰金，│
│  │36分為警採│所以針筒注│重共壹點捌陸│1 項施用第一│以新臺幣壹仟元│
│  │尿時起回溯│射方式施用│壹玖公克）。│級毒品罪    │折算壹日。    │
│  │26小時內某│第一級毒品│            │            │              │
│  │時        │海洛因    │            │            │              │
├─┼─────┼─────┤            ├──────┼───────┤
│四│99年10月4 │桃園縣楊梅│            │毒品危害防制│處有期徒刑貳月│
│  │日晚間9 時│市埔心火車│            │條例第10條第│，如易科罰金，│
│  │許        │站廁所以吸│            │2 項施用第二│以新臺幣壹仟元│
│  │          │食器燒烤方│            │級毒品罪    │折算壹日，扣案│
│  │          │式施用第二│            │            │之第二級毒品甲│
│  │          │級毒品甲基│            │            │基安非他命伍包│
│  │          │安非他命  │            │            │（驗餘淨重共壹│
│  │          │          │            │            │點捌陸壹玖公克│
│  │          │          │            │            │）均沒收銷燬之│
│  │          │          │            │            │。            │
└─┴─────┴─────┴──────┴──────┴───────┘